---
title: 'Algoritma KNN'
author: Nurul Khamidah-Institut Teknologi Statistika dan Bisnis Muhammadiyah
date: "`r Sys.Date()`"
output:
  prettydoc::html_pretty:
    theme: architect
    highlight: github
bibliography: references.bib
---

```{=html}
<style>
body{
text-align: justify}
</style>
```
```{r setup, include=FALSE}
knitr::opts_chunk$set(echo = TRUE)
```

# Algoritma KNN
K-Nearest Neighbors atau KNN adalah algoritma yang berfungsi untuk melakukan klasifikasi suatu data berdasarkan data pembelajaran (train data sets), yang diambil dari k tetangga terdekatnya (nearest neighbors). Dengan K merupakan banyaknya tetangga terdekat.


# Tahapan Algoritma KNN
tahapan algoritma 1. Menyiapkan Dataset
2. Menentukan Nilai K
3. Menghitung jarak antara data Trining dan data Testing ( Euclidean Distance )
4. Mengurutkan data berdasarkan jarak terkecil ( Rank )
5. Mengelompokkan data

# Eksperimen Algoritma KNN
## library
```{r}
library(class)
x1<-c(7,7,3,2)
x2<-c(6,4,4,4)

benang<-cbind(x1,x2)
benang

opini<-factor(c("bagus","bagus","jelek","jelek"))
opini

bbaru<-cbind(3,6)

hasil<-knn(benang,bbaru,opini,k=3)

hasil
