---
title: 'Algoritma KNN'
author: Nurul Khamidah-Institut Teknologi Statistika dan Bisnis Muhammadiyah
date: "`r Sys.Date()`"
output:
  prettydoc::html_pretty:
    theme: architect
    highlight: github
bibliography: references.bib
---

```{=html}
<style>
body{
text-align: justify}
</style>
```
```{r setup, include=FALSE}
knitr::opts_chunk$set(echo = TRUE)
```

# Algoritma KNN
K-Nearest Neighbors atau KNN adalah algoritma yang berfungsi untuk melakukan klasifikasi suatu data berdasarkan data pembelajaran (train data sets), yang diambil dari k tetangga terdekatnya (nearest neighbors). Dengan K merupakan banyaknya tetangga terdekat.


# Tahapan Algoritma KNN
tahapan algoritma 1. Menyiapkan Dataset
2. Menentukan Nilai K
3. Menghitung jarak antara data Trining dan data Testing ( Euclidean Distance )
4. Mengurutkan data berdasarkan jarak terkecil ( Rank )
5. Mengelompokkan data

# Eksperimen Algoritma KNN
## library
```{r}
library(nnet)
data(iris)
head(iris)
```

```{r}
data(iris3)
iris3
```

```{r}
head(iris3[,,1])
```

```{r}
ir <- rbind(iris3[,,1],iris3[,,2],iris3[,,3])
head(ir)
```

```{r}
tail(ir)
```

```{r}
targets <- class.ind( c(rep("s", 50), rep("c", 50), rep("v", 50)) )
```

```{r}
head(targets)
```

```{r}
tail(targets)
```

```{r}
samp <- c(sample(1:50,25), sample(51:100,25), sample(101:150,25))
```

```{r}
sample(1:50,25)
```

```{r}
ir1 <- nnet(ir[samp,], targets[samp,], size = 2, rang = 0.1,
            decay = 5e-4, maxit = 200)
```

```{r}
ir1 

```

```{r}
str(ir1)
```

```{r}
test.cl <- function(true, pred) {
    true <- max.col(true)
    cres <- max.col(pred)
    table(true, cres)
}
```

```{r}
test.cl(targets[-samp,], predict(ir1, ir[-samp,]))
```



#referensi
https://rpubs.com/fajriyahakim/322155
